臺灣新北地方法院刑事判決
111年度審訴字第541號
公  訴  人  臺灣新北地方檢察署檢察官
被      告  盧振豪

                    住臺南市○○區○○路0段00巷00弄00號0樓之0
                   （另案於法務部矯正署臺南監獄臺南分監
                   執行中）
上列被告因傷害案件，經檢察官提起公訴（110年度偵緝字第385
7號），於準備程序中，被告就被訴事實為有罪之陳述，經告以
簡式審判程序之旨，並聽取當事人之意見後，本院合議庭裁定由
受命法官獨任進行簡式審判程序，並判決如下：
　  主  文
盧振豪犯傷害罪，處拘役伍拾日，如易科罰金，以新臺幣壹仟元
折算壹日。
　　事實及理由
一、本件犯罪事實及證據，除證據部分補充「被告盧振豪於本院
    準備程序及審理中之自白」、「某段時間各舍房人員清冊1
    紙」外，其餘均引用附件檢察官起訴書之記載。
二、論罪：
　㈠核被告所為，係犯刑法第277條第1項之傷害罪。
　㈡被告徒手毆打及以腳踢踹告訴人之行為，係於密切接近之時
    間，在同一地點實施，侵害同一之法益，各行為之獨立性極
    為薄弱，依一般社會健全觀念，在時間差距上，難以強行分
    開，在刑法評價上，以視為數個舉動之接續施行，合為包括
    之一行為予以評價，較為合理，屬接續犯，應僅論以一罪。
　㈢被告雖有起訴書犯罪事實欄一所示之犯罪科刑及執行情形，
    有臺灣高等法院被告前案紀錄表附卷可憑，惟檢察官就被告
    構成累犯之事實及應加重其刑事項，未具體指出證明之方法
    ，本院依最高法院刑事大法庭110年度台上大字第5660號裁
    定意旨，本案不得認被告構成累犯，但本院仍以前開前科紀
    錄表之記載作為刑法第57條第5款之審酌事項，附此敘明。
三、爰以行為人之責任為基礎，審酌被告僅因不滿告訴人對其辱
    罵髒話，即徒手毆打並以腳踢踹告訴人，致告訴人受有頸部
    、頭部挫傷、右肩與胸壁挫傷等傷害，所為實不足取，惟考
    量被告犯後坦承犯行，尚有悔意，然迄今尚未與告訴人達成
    和解或賠償其所受損害，兼衡其素行、犯罪之動機、目的、
    手段、告訴人所受傷勢程度，暨其高職畢業之智識程度（見
    被告之個人戶籍資料），自陳入監前從事板模工，日薪約新
    臺幣2,100元，家中尚有父母及3名子女需要扶養之生活狀況
    （見本院111年11月10日簡式審判筆錄第4頁）等一切情狀，
    量處如主文所示之刑，並諭知易科罰金之折算標準。
據上論斷，應依刑事訴訟法第273條之1第1項、第299條第1項前
段、第310條之2、第454條第2項，判決如主文。
本案經檢察官朱柏璋提起公訴，檢察官王佑瑜到庭執行職務。
中　　華　　民　　國　　111 　年　　11　　月　　10　　日
　　　　　　　　　刑事第二十三庭  法　官　朱學瑛

上列正本證明與原本無異。
如不服本判決，應於判決送達後20日內敘明上訴理由，向本院提
出上訴狀 (應附繕本) ，上訴於臺灣高等法院。其未敘述上訴理
由者，應於上訴期間屆滿後20日內向本院補提理由書「切勿逕送
上級法院」。
                                  書記官　盧姿妤
中　　華　　民　　國　　111 　年　　11　　月　　10　　日

附錄本案論罪科刑法條全文：
中華民國刑法第277條
傷害人之身體或健康者，處5年以下有期徒刑、拘役或50萬元以
下罰金。
犯前項之罪，因而致人於死者，處無期徒刑或7年以上有期徒刑
；致重傷者，處3年以上10年以下有期徒刑。

附件：
臺灣新北地方檢察署檢察官起訴書
                                   110年度偵緝字第3857號
　　被　　　告　盧振豪　男　30歲（民國00年00月00日生）
　　　　　　　　　　　　住臺南市○○區○○路0段00巷00弄0
　　　　　　　　　　　　　0號1樓之1
　　　　　　　　　　　　（現另案於法務部矯正署臺南看守所  附設觀察勒戒處所執行觀察勒戒）
　　　　　　　　　　　　國民身分證統一編號：Z000000000號
上列被告因傷害案件，業經偵查終結，認應提起公訴，茲將犯罪
事實及證據並所犯法條分敘如下：
　　　　犯罪事實
一、盧振豪前因竊盜、施用毒品、詐欺、肇事逃逸等案件，經臺
    灣臺南地方法院以105年度聲字第1886號裁定應執行有期徒
    刑1年11月、7月確定，上開案件接續執行，於民國106年12
    月17日執行完畢。猶不知悔改，於110年2月間，因案在法務
    部矯正署臺北監獄臺北分監執行中，與楊和倫同為愛一舍17
    房受刑人，2人常因細故發生爭執，盧振豪因不滿楊和倫對
    其辱罵髒話，竟基於傷害之犯意，於110年3月8日8時27分許
    ，在上開舍房內，徒手毆打並以腳踢踹楊和倫，致楊和倫受
    有頸部、頭部挫傷、右肩與胸壁挫傷等傷害。
二、案經楊和倫訴由本署偵辦。
　　　　證據並所犯法條
一、證據清單及待證事實：
編號 證據名稱 待證事實 1 被告盧振豪於偵查中之供述 被告坦承毆打告訴人楊和倫之事實。 2 告訴人楊和倫於刑事告訴狀 證明告訴人遭被告傷害之事實。 3 法務部矯正署臺北看守所110年4月19日北所戒字第11000049070號函附受刑人懲罰報告表、訪談紀錄、陳述書、內外傷紀錄表、告訴人受傷照片暨現場錄影光碟1片 證明被告於上開時地，徒手傷害告訴人之事實。 4 衛生福利部臺北醫院診斷證明書1份 證明告訴人受有上開傷害之事實。 
二、核被告所為，係犯刑法第277條第1項之傷害罪嫌。被告有如
    犯罪事實欄所載之論罪科刑執行情形，有本署刑案資料查註
    紀錄表在卷可稽，其於有期徒刑執行完畢後，5年內故意再
    犯本件有期徒刑以上之罪，為累犯，請依司法院釋字第775
    號解釋意旨審酌是否加重其刑。
三、依刑事訴訟法第251條第1項提起公訴。
　  此　致
臺灣新北地方法院
中　　華　　民　　國　 111　　年　　1　 　月　　10　　日
　　　　　　　　　　　　　　  檢　察　官  朱柏璋